【裁判字號】    99,簡上,199
【裁判日期】    991231
【裁判案由】    賭博
【裁判全文】
臺灣彰化地方法院刑事判決             99年度簡上字第199號
公  訴  人  臺灣彰化地方法院檢察署檢察官
上  訴  人
即  被  告  鄭世民
上列上訴人因被告賭博案件案件，不服本院99年度簡字第1577號
中華民國99年10月26日第1 審判決（檢察官聲請簡易判決處刑案
號：99年度速偵字第1722號），提起上訴，本院管轄之第2 審合
議庭判決如下：
    主  文
上訴駁回。
    犯罪事實及理由
一、本案經本院審理結果，認第1 審簡易判決認事用法及量刑均
    無不當，應予維持，並引用第1 審簡易判決書（含臺灣彰化
    地方法院檢察署檢察官聲請簡易判決處刑書）記載之犯罪事
    實、證據及理由（如附件）。
二、按關於刑之量定及緩刑之宣告，係實體法上賦予法院得為自
    由裁量之事項，倘其未有逾越法律所規定之範圍，或濫用其
    權限，即不得任意指摘為違法，以為第3 審上訴之理由。（
    最高法院75年臺上字第7033號判例要旨參照）；量刑輕重，
    係屬事實審法院得依職權自由裁量之事項，苟已斟酌刑法第
    57條各款所列情狀而未逾越法定刑度，不得遽指為違法。至
    緩刑之宣告，除應具備同法第74條所定條件外，並須有可認
    為以暫不執行刑罰為適當之情形，始得為之，亦屬法院裁判
    時得依職權自由裁量之事項，當事人不得以原審未諭知緩刑
    指為違背法令（最高法院72年臺上字第6696號判例要旨參照
    ）。又在同一犯罪事實與情節，如別無其他加重或減輕之原
    因，下級審量定之刑，亦無過重或失輕之不當情形，則上級
    審法院對下級審法院之職權行使，原則上應予尊重（最高法
    院85年度臺上字第2446號判決要旨參照）。
三、原審判決認上訴人即被告鄭世民（下稱被告）所為，係犯刑
    法第268 條之意圖營利供給賭博場所及聚眾賭博罪、刑法第
    266 條第1 項前段之普通賭博罪。並審酌刑法第57條各款所
    列事項及一切情狀，依職權就個案裁量於法定刑度內判處被
    告有期徒刑3 月及諭知易科罰金之折算標準，其量刑顯已參
    考被告素行、犯罪之動機、目的、手段、所得利益、生活及
    經濟狀況等一切情狀，作為本案量刑審酌之依據，亦無漏未
    審酌之情形，尚無過重或失輕而明顯違背正義之情形。又被
    告雖提出其家人因病之診斷書數份（參見本院卷宗）附卷可
    參，尚難認定對被告宣告之刑以暫不執行為適當，而與刑法
    第74條規定之要件尚有未合。被告上訴理由以其家境問題，
    無力繳納易科罰金，請改裁諭知緩刑等語，本院認為原審判
    決認事用法既無任何疏漏或違誤之處，依上揭所述，量刑、
    緩刑之宣告均係屬法官在法定刑範圍內得自由裁量之事項，
    亦無過重或失輕之不當情形，則本院對原審法院之職權行使
    ，原則上應予尊重，原審判決自應予維持。是被告上訴意旨
    指稱原審未予宣告緩刑云云，揆諸前開裁判意旨，均無理由
    ，應予駁回。
據上論斷，應依刑事訴訟法第455 條之1 第1 項、第3 項、第37
3 條、第368 條，判決如主文。
本案經檢察官詹喬偉到庭執行職務。
中    華    民    國    99    年    12    月    31    日
                  刑事第八庭      審判長法官  游秀雯
                                  法      官  王素珍
                                  法      官  唐中興
以上證明與原本無異。
本件不得上訴。
中    華    民    國    99    年    12    月    31    日
                                  書  記  官  黃國源

司法院資訊處製作；財團法人民間司法改革基金會備份。
